臺灣高雄地方法院刑事判決　　　　　100年度審交易字第882號
公　訴　人　臺灣高雄地方法院檢察署檢察官
被　　　告　蔡義聲
上列被告因過失傷害案件，經檢察官提起公訴（100年度調偵字
第1078號），本院判決如下：
    主  文
本件公訴不受理。
    理  由
一、公訴意旨如起訴書所載（如附件）。
二、按告訴乃論之罪，告訴人於第一審辯論終結前，得撤回其告
    訴；又告訴經撤回者，法院應諭知不受理之判決，刑事訴訟
    法第238條第1項，及第303條第3 款定有明文。
三、本件被告因過失傷害案件，經檢察官提起公訴，認被告係犯
    刑法第284 條第1 項前段之過失傷害罪，依同法第287 條前
    段之規定須告訴乃論。茲因被告業與告訴人達成和解，告訴
    人業已具狀聲請撤回本件告訴，有本院刑事案件移付調解簡
    要紀錄、告訴人撤回告訴狀各1 份在卷可參，揆諸前開說明
    ，爰不經言詞辯論，逕為諭知不受理之判決。
據上論斷，應依刑事訴訟法第303條第3 款、第307條，判決如主
文。
中    華    民    國    100    年    10    月    12    日
                  刑事第十庭  審判長  法  官  廖建瑜
                                      法  官  林裕凱
                                      法  官  張  震
如不服本判決應於收受判決後10日內向本院提出上訴書狀，並應
敘述具體理由。其未敘述上訴理由者，應於上訴期間屆滿後20日
內向本院補提理由書(均須按他造當事人之人數附繕本)「切勿逕
送上級法院」。
中    華    民    國    100    年    10    月    12    日
                                      書記官  邱家銘
附件：
臺灣高雄地方法院檢察署檢察官起訴書
                                   100年度調偵字第1078號
    被      告  蔡義聲  男  78歲（民國○○年○○月○○日生）
                        住高雄市鼓山區○○○路169 巷5 號
                        居高雄市鼓山區○○○路943 之1 號
                        11樓
                        國民身分證統一編號：Ｚ000000000號
上列被告因過失傷害案件，已經偵查終結，認應該提起公訴，茲
將犯罪事實及證據並所犯法條分敘如下：
        犯罪事實
一、蔡義聲於民國99年8 月4 日8 時33分許，駕駛車牌號碼0422
    -UM 號自小客車，沿高雄市前金區市○○路由北往南方向行
    駛，而於行經該路與六合二路口時，本應注意汽車行駛至交
    岔路口，左轉彎時，應距交岔路口30公尺前顯示方向燈或手
    勢，換入內側車道或左轉車道，行至交岔路口中心處左轉，
    並不得占用來車道搶先左轉，而依當時情形又無不能注意之
    情事，竟貿然駛入來車道搶先左轉，而不慎撞及適沿六合二
    路由東往西方向行駛、在上開路口越過停止線停車、由周秀
    春所騎乘之車牌號碼XDQ-679 號普通重型機車，致周秀春人
    車倒地，受有右膝後十字韌帶及內側側膝韌帶部分斷裂之傷
    害。蔡義聲於肇事後，於到場處理之員警到達現場時，向警
    察自承為車禍肇事者，並陳述肇事經過，自首接受裁判。
二、案經周秀春告訴偵辦。
        證據並所犯法條
一、證據清單及待證事實：
┌─┬───────────┬────────────┐
│  │證據清單              │待證事實                │
├─┼───────────┼────────────┤
│一│被告蔡義聲於偵查中之自│坦承伊於案發時、地駕駛行│
│  │白。                  │為有過失，並辯稱告訴人周│
│  │                      │秀春同有過失等語。      │
├─┼───────────┼────────────┤
│二│告訴人周秀春於偵查中之│告訴人於案發時、地騎乘機│
│  │具結證述。            │車遭被告駕車撞傷之事實。│
├─┼───────────┼────────────┤
│三│道路交通事故現場圖、道│被告駕駛汽車於案發時、地│
│  │路交通事故調查報告表(一)│肇事之事實。            │
│  │(二)、談話記錄表2 份及現│                        │
│  │場照片6 張。          │                        │
├─┼───────────┼────────────┤
│四│高雄市立聯合醫院診斷書│告訴人因本件行車事故受有│
│  │1 份及高雄醫學大學附設│事實欄所載傷害之事實。  │
│  │中和紀念醫院診斷證明書│                        │
│  │1 份。                │                        │
├─┼───────────┼────────────┤
│五│高雄市政府交通局車輛行│被告駕駛汽車駛入來車道搶│
│  │車事故鑑定委員會鑑定意│先左轉，為肇事原因。佐證│
│  │見書（案號00000000號）│被告之駕駛行為對於本件行│
│  │。                    │車事故顯有過失，且與告訴│
│  │                      │人受傷結果間有因果關係。│
├─┼───────────┼────────────┤
│六│高雄市政府警察局到路交│被告自首之事實。        │
│  │通事故肇事人自首情形紀│                        │
│  │錄表。                │                        │
└─┴───────────┴────────────┘
二、核被告蔡義聲所為，係犯刑法第284 條第1 項前段之過失傷
    害罪嫌。被告於肇事後即留待現場，並於警方到場時坦承為
    肇事者不逃避而接受裁判，其舉已合於刑法第62條前段所定
    對於未發覺之犯罪自首而接受裁判之要件，請依該條規定減
    輕其刑。
三、依刑事訴訟法第251 條第1 項提起公訴。
    此  致
臺灣高雄地方法院
中    華    民    國   100    年    8     月    22    日
                              檢  察  官   吳正中
上正本證明與原本無異
中    華    民    國   100    年    8     月    31    日
                              書  記  官
所犯法條：
中華民國刑法第284條
（過失傷害罪）
因過失傷害人者，處 6 月以下有期徒刑、拘役或 5 百元以下罰
金，致重傷者，處 1 年以下有期徒刑、拘役或 5 百元以下罰金
。
從事業務之人，因業務上之過失傷害人者，處 1 年以下有期徒刑
、拘役或1 千元以下罰金，致重傷者，處 3 年以下有期徒刑、
拘役或 2 千元以下罰金。